臺灣臺北地方法院民事判決
　　　　　　　　　　　　　　　　  109年度北簡字第3678號
原      告  台視文化事業股份有限公司

法定代理人  周法勛  
訴訟代理人  吳月琴  
            蔚中傑律師
被      告  旭偉廣告有限公司

法定代理人  楊旭淵  
訴訟代理人  梁淑華律師


上列當事人間給付廣告費事件，於中華民國109年12月24日言詞
辯論終結，本院判決如下：
    主    文
被告應給付原告新臺幣參拾柒萬陸仟貳佰玖拾玖元，及自民國一
百零八年十一月二十日起至清償日止，按年息百分之五計算之利
息。
訴訟費用新臺幣陸仟貳佰元由被告負擔。
本判決得假執行；被告如以新臺幣參拾柒萬陸仟貳佰玖拾玖元為
原告預供擔保後，得免為假執行。
    事實及理由
一、原告主張：被告為廣告代理商，代理其客戶「友康（瑞康鍋
    ）」及「黑豆桑」，向原告製作之「美食好簡單」節目進行
    置入性行銷業務，雙方自民國105年1月起合作至108年6月底
    止。兩造於108年4月1日至6月30日期間以「合作備忘錄」與
    「節目置入委託書」約定節目置入行銷廣告等相關事宜，原
    告業已履行合約義務完畢並開立發票向被告請款，惟被告應
    支付之第三期（即108年6月份廣告款）價款新臺幣（下同）
    63萬元（含稅，以下同），被告僅支付25萬3701元，短付37
    萬6299元，原告於109年9月19日以存證信函催告付款，被告
    迄今仍遲未支付，爰請求被告應依約給付原告37萬6299元。
    並聲明：被告應給付原告37萬6299元，及自本案支付命令送
    達之翌日（即民國108年11月20日，支付命令卷39頁）起算
    至清償日止，按5％計算之利息。
二、被告則以：　　
　㈠被告法代楊旭淵自原告處離職自創被告公司後，瑞康公司遂
    於104年9月與台視公司終止契約，並於自104年10月起將所
    有行銷業務委任被告公司，其中關於製播「美食好簡單」等
    節目置入行銷部分，被告公司仍轉委任原告處理，兩造並簽
    立節目置入委託書及合作備忘錄，一季一簽，最後一期之契
    約期間為108年4月1日至6月30日止，基此原告始得依合作備
    忘錄第三條約定，繼續留用所持有瑞康公司之相關產品，被
    告亦基此繼續提供原告欲行銷之瑞康公司友康、黑豆桑相關
    產品；詎料，原告於108年5月14日製播完「美食好簡單」等
    節目後，逾月餘通知被告歸還瑞康公司相關產品，被告遂請
    瑞康公司到場點收，經原告與瑞康公司於108年6月21日依盤
    點表點收後，竟發現系爭鍋具有如附表1（下稱系爭鍋具，
    本院卷第89至90頁）所示之物品短缺，短缺物品合計價值為
    42萬1609元。
  ㈡因無法尋得系爭鍋具返還被告，不論原告無法返還前揭物品
    之原因是故意侵占或過失遺失，原告依民法第227條加害給
    付規定，或第544條受任人之損害賠償責任規定，暨民法第2
    13條第3項之規定，均對原告具有42萬1609元債權；惟被告
    因念及兩造合作情誼而依盤點表內容退讓，將系爭鍋具總價
    扣除108年6月21日所點收未載於盤點表上之瑞康公司相關產
    品價值，僅於37萬6299元之範圍內，依民法第344條規定與
    被告公司應支付原告之委任報酬相抵銷，始未給付外，其餘
    委任報酬均已付清，證原告對被告已無37萬6299元之委任報
    酬請求權存在，其訴顯無理由。　
　㈢依證人楊旭淵、張玉琦、王昭學之證言，可見基於原告對訴
    外人瑞康公司之口頭承諾，及系爭合作備忘錄之附隨義務，
    原告系爭鍋具負保管責任。原告受領瑞康公司相關產品時，
    會切實核對產品編號、品名規格、數量、單價金額後於簽收
    單簽收，並收執第三聯客戶聯為憑，俾利原告日後歸還時清
    點，此有瑞康公司提供之出貨單為證，被證1之盤點單係依
    據原告簽收瑞康公司相關產品之簽收單所製作，業經瑞康公
    司會計即證人呂學鳳到庭證述明確，益證原告對受領之瑞康
    公司負有保管責任之返還義務。
　㈣瑞康公司於104年9月與台視公司終止契約，並自104年10月起
    將所有行銷業務委任被告後，即將台視公司轉委任原告製播
    「美食好簡單」節目而受領之瑞康公司之相關產品，依民法
    第761條第3項指示交付方式將對於原告之返還請求權讓與於
    被告。並聲明：原告之訴駁回。
三、得心證之理由：
　㈠原告主張：被告為廣告代理商，代理其客戶「友康（瑞康鍋
    ）」及「黑豆桑」，向原告製作之「美食好簡單」節目進行
    置入性行銷業務，雙方自105年1月起合作至108年6月底止。
    兩造於108年4月1日至6月30日期間以「合作備忘錄」與「節
    目置入委託書」約定節目置入行銷廣告等相關事宜，原告業
    已履行合約義務完畢並開立發票向被告請款，惟被告應支付
    之第三期價款63萬元，被告僅支付25萬3701元，短付37萬62
    99元，原告於109年9月19日以存證信函催告付款，被告迄今
    仍遲未支付，請求37萬6299元，業據原告提出系爭置入委託
    書、合作備忘錄、發票、存摺、存證信函為證，被告對之並
    未爭執，該事實足信為真實。
　㈡被告應證明訴外人瑞康公司曾將被告受領之瑞康公司之相關
    產品，依民法第761條第3項指示交付方式將對於原告之返還
    請求權讓與於被告：　　　　
　　兩造既不否認系爭鍋具之所有權人仍屬於訴外人瑞康公司，
　　則主張系爭鍋具短缺，物品合計價值為42萬1609元應為訴外
    人瑞康公司(假設語氣)，並非被告。被告雖謂訴外人瑞康公
    司曾將被告受領之瑞康公司之相關產品，依民法第761條第3
    項指示交付方式將對於原告之返還請求權讓與於被告云云，
    然究竟何時讓與(何時受領)、如何讓與(何人、何時、何地
    讓與)、讓與行為之方式(口頭、書面)等均乏證據可資證明
    。則被告以之主張抵銷云云已屬無理。
　㈢被告應證明原告對系爭鍋具負有保管義務之契約關係存在：
    　
　⒈遍觀全卷證據，原告與訴外人瑞康公司間並無契約關係存在
    ，尚難認為有何契約之附隨義務，認為原告應對系爭鍋具負
    保管責任。
　⒉縱始假設被告已取得訴外人瑞康公司之債權(假設語氣)，被
    告再引用證人楊旭淵、張玉琦、王昭學之證言為證，以證明
    原告應依委任契約負保管系爭鍋具之責任。然彼等之證言，
    無法導出原告應依民法第535條對被告負系爭鍋具之保管責
    任，茲敘述如下：
　⑴訴外人瑞康公司既與原告無何契約關係存在，如訴外人瑞康
    公司依民法第761條第3項指示交付方式將對於原告之返還請
    求權讓與於被告(假設語氣)，被告只得依所有物返還請求權
    請求原告返還系爭鍋具，然此與被告認應依委任之相關規定
    負保管義務有間。　
　⑵被告抗辯：原告即透過當時任職於原告公司之被告楊旭淵向
    瑞康公司口頭承諾會對瑞康公司所交付用於製播節目的相關
    產品付保管責任，並確有指示將瑞康公司產品置於副總陳綺
    華之房間云云(本院卷第203、205頁)。被告並引用證人楊旭
    淵雖證稱：「…是台視文化總經理謝陳齊，找我和台視文化
    副總陳綺華，還有業務部主任呂嘉容到他辦公室指示合約已
    經簽回來了，我們就幫客戶保管鍋具和醬料。錄影結束後放
    在副總房間裡面，也讓我去和客戶說明請放心，不用再更改
    合約…」云云(本院卷第227頁第20至24行)之證言為證。然證
    人楊旭淵昔日曾在原告處任職，現又為被告之法定代理人，
    與本案有利害關係，其為了自身利益之證言有偏頗之虞；且
    其未曾具結，自無可靠性擔保；又其證稱尚涉及昔日總經理
    謝陳齊、副總陳綺華、業務部主任呂嘉容，且謂謝陳齊指示
    幫客戶保管鍋具和醬料云云，然對於謝陳齊、陳綺華、呂嘉
    容是否承認該情亦不明瞭，自不能認其證言為可採信。
　⑶依證人王昭學具結證稱：「…（是否知悉為何瑞康國際企業股
    份有限公司如被證1 盤點單所載產品會置放於原告處？）瑞
    康國際企業股份有限公司會計通知我，所以知道。只有說做
    節目用的。（東西放在原告沒有回到倉庫，有無問為什麼？
    ）會計告訴我原告要長期使用。…」等語（見本院卷第154頁
    第22至23行、28行），可見證人王昭學之證詞是聽聞公司會
    計而來；惟訴外人瑞康公司之會計，即證人呂學鳳具結證稱
    ：「… (原告有無承諾要對瑞康國際企業股份有限公司產品
    負保管責任？)有。但是不是告訴我，我知道是我們公司黃
    協理告訴我。…」等語(本院卷第221頁第19行)，二人證言皆
    係聽聞而來，對於消息來源黃協理其是否也是聽聞而來並不
    明瞭，故彼等證言自不能採為證據。
　⑷被告雖再引用證人張玉琦到庭具結證稱：「…（原告公司有無
    指示在受領瑞康國際企業股份有限公司產品後，應如何處理
    ？）沒有特別指示我們製播節目速度快，每15天要錄11集，
    所以東西是留在公司的。…（每集是否有固定使用那些鍋具
    ，或是多久前才知道要使用那些鍋具？）通常是先請廚師出
    菜單，在同時會把需要鍋具列在菜單後面，所以每次不太一
    樣，視廚師出的菜單而定。（依你剛剛所述，是否在廚師沒
    有出菜單之前都無法確認要使用的鍋具，因此所有的鍋具都
    必須先留用？）是的。…」等語（見本院卷第159頁第4至8行
    、第160頁第1到11行），但證人張玉琦證稱「…沒有特別指
    示…」，自不能推認是何人成立何契約，且原告有保管義務
    ；又證稱「系爭鍋具留在原告處」，然系爭鍋具在原告處其
    原因甚多，舉凡使用借貸、寄託、租賃、其他法律關係、或
    無法律關係等皆有可能，絕非被告所言成立委任契約。從而
    ，證人張玉琦之證言亦不能證明被告所指稱之事實。
　⑸由系爭合作備忘錄、節目置入委託書皆無法認為有何保管義
    務存在；被告引用證人楊旭淵、張玉琦、王昭學之證言為證
    ，然彼等之證言，無法導出原告應依民法第535條對被告負
    系爭鍋具之保管責任；況且，由訴外人瑞康公司送至原告現
    場之道具，每次交付的對象均不相同，更未有特定專人簽收
    ，也難認原告有何保管責任。至於訴外人瑞康公司之鍋具置
    放於何處，則與原告是否有保管責任無關。兩造間既無何委
    任契約存在，原告對系爭鍋具自不負保管責任，被告主張抵
    銷抗辯應非可採。
　㈣從而，原告請求被告應給付原告37萬6299元，及自支付命令
    送達之翌日（即民國108年11月20日，支付命令卷39頁）起
    算至清償日止，按5％計算之利息，為有理由，應予准許。
四、本件原告勝訴部分係就民事訴訟法第427 條第1 項訴訟適用
    簡易程序所為被告敗訴之判決，爰依同法第389 條第1 項第
    3 款之規定，職權宣告假執行，並依同法第392 條第2 項，
    依職權為被告預供擔保，得免為假執行之宣告。
五、本件事證已臻明確，兩造其餘攻擊防禦方法與判決之結果不
    生影響，爰不一一贅論，併此敘明。
六、訴訟費用負擔之依據：民事訴訟法第78條。本件訴訟費用額
    ，依後附計算書確定如主文所示金額。
中　　華　　民　　國　　110 　年　　1 　　月　　21　　日
                      臺北簡易庭  法  官  趙子榮
以上正本係照原本作成
如對本判決上訴，須於判決送達後20日內向本庭提出上訴狀。如
委任律師提起上訴者，應一併繳納上訴審裁判費。
中　　華　　民　　國　　110 　年　　1 　　月　　21　　日
                                  書記官  陳怡安
計   算   書：
項        目             金   額（新臺幣）    備    註
第一審裁判費             4080元
第一審證人旅費           2120元
合        計             6200元

附表1
編號 貨號 品名 單價 數量 金額  (新臺幣) 1 12670 UCOM德國GEFU多功能廚用剪 1080元 1 1080元 2 12940 UCOM德國GEFU蔬菜轉花器 550元 1 550元 3 13900 UCOM德國GEFU蔬菜便利攪碎機 2500元 1 2500元 4 14470D UCOH德國GEFU快易搖搖杯實演 1390元 1 1390元 5 1757 鍋身下把手2224CM 500元 1 500元 6 2005L UCOM圓形蔬菜蒸盤1826cm(大) 1200元 1 1200元 7 2008S316D 6公升壓力鍋煉雞精配件 5000元 1 5000元 8 2009S 8L壓力鍋鍊雞精配件 4500元 1 4500元 9 2009S316D 8L壓力鍋煉雞精配件實演 5000元 1 5000元 10 2009SD 8L壓力鍋煉雞精配件 4500元 1 4500元 11 2016 KUHN RIKON 瑞土瑞士去汙乳 690元 1 690元 12 2082 KUHN RIKON 瑞士神奇潔(節)能板 2400元 7 1萬6800元 13 2082D 新節能板實演 2200元 9 1萬9800元 14 22054 瑞士刨度刀(橘) 450元 1 450元 15 22061 KUHN RIKON 瑞士胡椒研磨器(橘) 2090元 1 2090元 16 22078 KUHN RIKON 瑞士炫彩砧板/橘/紅 850元 3 2550元 17 22079 KUHN RIKON 瑞士炫彩砧板/緑/藍 850元 3 2550元 18 22093 KUHN RIKON 瑞士兩用條味灌紅 1430元 2 2860元 19 22158 時尚圍群灰橘 1800元 1 1800元 20 22159 時尚圍群綠白 1800元 2 3600元 21 22237 KUHN RIKON雙向刨刀綠 699元 1 699元 22 222426 UCOM三用蒸格22/24/26cm 3800元 1 3800元 23 22342 KUHN RIKON 瑞土易拉轉(醬料蔥蓋 2200元 1 2200元 24 22425 KUHN RIKON 瑞士新易拉轉 2500元 2 5000元 25 2406S316D 壓力鍋淺蒸盤24x6CM實演 3000元 1 3000元 26 26261 KUHN RIKON 瑞士青椒蔬果刨絲刨 1500元 1 1500元 27 2706 KUHN RIKON 瑞士多用途強力剪黑 1188元 1 1188元 28 3018D 8L實演快鍋 1萬7600元 1 1萬7600元 29 30330 KUHN RIKON瑞士壓力鍋5L 1萬9500元 2 3萬9000元 30 30452 瑞士雙享鍋3公升(黑底盤) 1萬6000元 2 3萬2000元 31 30494 KUHN RIKON瑞士雙享鍋5L 2萬6500元 1 2萬6500元 32 3050 KUHN RIKON瑞土壓力鍋單柄3.5L 1萬800元 1 1萬800元 33 30620 都會時尚系單柄湯鍋16 7500元 1 7500元 34 30711 KUHN RIKON瑞HOTPAN休間鍋2L紅 1萬900元 1 1萬900元 35 30712 KUHN RIKON瑞HOTPAN休間鍋3L紅 1萬2800元 2 2萬5600元 36 355316 蛋型計時器 199元 2 398元 37 355317 UCOM 蛋型計時器 199元 1 199元 38 355317D 蛋型計時器實演 199元 1 199元 39 37037D 實演多層小炒鍋 1萬2000元 1 1萬2000元 40 3764D 瑞康首席壓力鍋實演 2萬2000元 1 2萬2000元 41 3851 閥心含彈簧快鍋零件 990元 1 990元 42 0000000000000 比利時24cm過濾篩 4500元 1 4500元 43 0000000000000 比利時6件式調味罐 5100元 1 5100元 44 E2648GD UCOM實演黑魔法26cm方型不沾鍋 1萬7100元 1 1萬7100元 45 I728G 德國AMT28CM平底鍋附蓋 9200元 1 9200元 46 PCT46K382C KR真空保温杯460ml縁 1170元 1 1170元 47 PCT46KGBL KUHN RIKON瑞士真空保溫杯460ml 1170元 1 1170元 48 PCT46KGLA KUHN RIKON 瑞士真空保温杯460ml 1170元 3 3510元 49 PCT46KM I W KUHN RIKON 瑞士真空保温杯460ml 1170元 1 1170元 50 RE300 KUHN RIKON 食譜 300元 3 900元 51 RK06D 實演6入蒸杯 600元 1 600元 52 RK101 UCOM 歐式簡約收納筒 1500元 1 1500元 53 RKN3609 不沾炒鍋36CM單把附蓋 4500元 1 4500元 54 RKT36S 瑞康36CM雙耳炒鍋組*1組 6500元 1 6500元 55 SL003B UCOM 河馬防熱手套(藍) 199元 3 597元 56 SL0030 UCOM 河馬防熱手套(橘) 199元 1 199元 57 ST1206G UCOM 心情抗菌砧板藍綠 980元 16 1萬5680元 58 ST1206GD 心情抗菌砧板藍緑實演 980元 1 980元 59 ST1206R UCOM 心情抗菌砧板橘紅 980元 12 1萬1760元 60 ST1206RD 實演覘板 980元 1 980元 61 UC3122MG UCOM野蔬隔熱鍋墊二入 480元 1 480元 62 UCD2008 UCOM都會炸煮鍋軍柄20cm 4500元 2 9000元 63 UCWS30 UCOM複合金都會萬用鍋30cm單柄 7000元 1 7000元 64 US307 UCO不銹鋼鐵鏟 380元 1 380元 65 VK106 美沃克雪人磨刀石白色 9500元 1 9500元 66 VMT35TT 1505C KR真空保溫杯350m1橘 1130元 1 1130元 67 VMT35TT382C KR真空保温杯350m1緑 1130元 1 1130元 68 WMT35TTGBL KUHN RIKON 瑞士真空保溫杯350ml 1130元 1 1130元 69 VMT35TTGLA KUHN RIKOM 瑞士真空保温杯350ml 1130元 1 1130元 70 WMT 35TTMIW KUHN RIKOM 瑞士真空保温杯350ml 1130元 1 1130元      42萬1609元